# 陈版，求助，同一控制还是非同一控制，如何进行合并报表

提问人：liumic1 时间：2013-05-08 15:30:33
上市公司A和上市公司大股东（个人）控制的另一家公司B共同去购买一家被收购企业C； 其中A持有30%，B持有70%，该步于 3 月 31日完成；
B公司为新设公司， 3 月 31 日前只发生了购买C相关的交易费用
同日，A与B签订协议，A购买B全部股份，协议约定以 331 为基准日，基准日后收益归A所有，
6 月 30 日经批准A将B购入完成过户。
请问在 2013 年底A公司编制合并报表时：
1.对B的合并是同一控制还是非同一控制，如何编制利润表 2.对C的合并时同一控制还是非同一控制，如何编制利润表 3. 过渡期的利润如何进行会计处理

回答人：chenyiwei
回复 liumic1 的帖子
在这个交易中，上市公司A和同一控制下的公司B共同收购被收购企业C的 100 ％股权，随即A又向实际控制人收购B的 100 ％股权，且合并日与对C的收购日是同一日。并且“B公司为新设公司， 3 月 31 日前只发生了购买C相关的交易费用”（即B公司本身不具有商业实质，并不构成业务）。假设对C公司的收购为非同一控制下的收购，则该交易整体上看应当是A对C的一项非同一控制下合并。该项非同一控制下合并的合并成本应当是A和B支付给C的原股东的购买对价的公允价值之和。在A的个别报表和合并报表层面，如果B支付给C的原股东的收购对价和A支付给实际控制人的收购B公司股权对价款之间存在差额的，则该差额按权益性交易原则调整资本公积处理。

回答人：chenyiwei
回复 ying0518 的帖子
基本赞同此观点。另外还须补充：
1 、对同一控制下的B公司的合并日并不一定必须以B公司完成工商变更之日为标准，从主贴所说的情况看，将合并日定为 331 的可能性还是比较大的。 2 、因为B公司是实际控制人所控制的子公司，因此其在 331 之前发生的损益也应并入合并利润表。由于“3月 31 日前只发生了购买C相关的交易费用”，因此这部分合并日之前的费用在合并利润表上应列报为管理费用。 3 、C公司自购买日（ 331 ）
起纳入A公司的合并报表。